臺灣高等法院臺中分院刑事判決　　　　　　　　九十三年度交上易字第一四七四號
　　上　訴　人　臺灣臺中地方法院檢察署檢察官
　　被　　　告　甲○○
右上訴人因被告過失傷害案件，不服臺灣臺中地方法院九十三年度交易字第二九九號
中華民國九十三年十月二十六日第一審判決（起訴案號：臺灣臺中地方法院檢察署九
十二年度偵字第二Ｏ一九四號、九十三年度偵字第七三二號），提起上訴，本院判決
如左：
    主      文
上訴駁回。
    理      由
一、本案經本院審理結果，認第一審諭知被告甲○○無罪之判決，並無不當，應予維
    持，並引用第一審判決書記載之證據及理由（如附件，惟判決書第六頁第十一行
    之「過失致死」部分，應更正為「過失傷害」，附此敘明）。
二、檢察官上訴意旨略以：告訴人乙○○係突然發現被告甲○○駕駛自用小貨車侵越
    其南向車道，乃向左側偏離閃躲，詎被告亦急忙向北向車道偏離，致兩車發生碰
    撞，致告訴人因而殘廢，經告訴人向臺中縣大安鄉公所調解委員會申請調解二次
    ，均調解不成立，被告迄未賠償告訴人分文，顯見其犯後毫無悔意。再參以發生
    車禍係一剎那間之事，告訴人於車禍後住院長達十八日，其所留之記憶應極為模
    糊，則其事後於原審法院審理中所述看到被告侵入其車道約五至七公尺等語，應
    僅係其事後估計之詞，且告訴人係鄉間村婦，對於距離亦未必能判斷明確，自不
    足以該估計之詞作為判別過失之唯一依據，但原審竟以告訴人之該供述謂告訴人
    並無充裕時間變換車道，誤認係告訴人騎乘機車駛入來車道所致，被告並無肇事
    因素，進而就過失傷害部分為被告無罪之判決，自有商榷餘地，因此本件原審之
    認事用法似值再行斟酌云云。
三、經查本件原判決對於公訴意旨所提出不利於被告甲○○之證據，已詳述其如何不
    可採之依據及理由，而檢察官僅以告訴人之記憶應極為模糊，且對於距離未必能
    判斷明確等情，認原審不得以告訴人之上開供述，即認告訴人並無充裕時間變換
    車道等等，據為上訴之理由，惟仍未提出其他任何足以證明被告確有過失傷害之
    積極證據。且車禍之發生雖係一剎那間之事，但對於當事人而言，無一不會留下
    深刻之記憶，況告訴人於發生本件車禍後，雖有住院之情事，但其腦部並未受傷
    ，又何能謂其記憶已經模糊？再告訴人於原審法院審理時，經受命法官補充訊問
    ：「你說被告侵入你的車道，你不得已才偏入被告的車道，你看到被告侵入你的
    車道時，距離多遠？」時，告訴人答稱：「大約我坐的席位到審判長的席位。」
    等語（見原審卷第五五頁），顯見當時告訴人所描述兩者間之距離甚為具體明確
    ，故原審依據告訴人之描述判斷被告與告訴人當時之距離至多僅有五至七公尺左
    右，即非無據。
四、綜上所述，檢察官所舉前開事證，尚難認定被告有何應注意、能注意而不注意之
    疏失，自無從令其負過失傷害之罪責。本件檢察官所提出之證據方法，既不足認
    定被告犯罪，參諸首揭說明．原審因而依刑事訴訟法第三百零一條第一項規定，
    諭知被告無罪之判決，核無不當，檢察官據告訴人之請求提起上訴，指摘原判決
    不當，請求撤銷改判，其上訴為無理由，應予駁回。
據上論斷，應依刑事訴訟法第三百七十三條、第三百六十八條，判決如主文。
本案經檢察官丙○○到庭執行職務。
中      華      民      國      九十四  年      二      月      二      日
                                臺灣高等法院臺中分院刑事第七庭
                審判長法　官　林  榮  龍
                                            法　官　黃　日　隆
                                            法  官  林  宜  民
右正本證明與原本無異。
不得上訴。
                                            書記官　陳  振　海
中      華      民      國      九十四  年      二      月      四      日
                                                                        Ａ
